# 母公司对停止经营子企业的借款可以停止计息吗

提问人：yylruc 时间：2011-06-22 10:03:34
母公司于几年前向子公司提供了借款，子公司一直没有偿还，母公司按照实际融入利率收取利息，现在子公司已经停止经营且超额亏损，无法偿还，母公司对该笔借款是否可以停止计息？因集团内部关联往来原则上不计提坏账，目前母公司对该笔借款未计提坏账准备。

回答人：chenyiwei
回复 zhukui_2011 的帖子
可以这样理解。另外，母公司应当考虑该笔应收款项以及母公司对其股权投资的可回收性，谨慎计提减值准备。